臺灣高等法院民事裁定　　　　　　　　　100年度抗字第657號
抗　告　人　葉鎮強
上列抗告人因與相對人姚小喬間損害賠償等反訴事件，對於中華
民國100年3月17日臺灣板橋地方法院100年度訴字第446號裁定提
起抗告，本院裁定如下：
    主  文
抗告駁回。
抗告費用新台幣一千元由抗告人負擔。
    理  由
一、本件抗告意旨略以：伊係提起反訴請求相對人賠償新台幣（
    下同）30萬元，何以要伊繳納裁判費6,000元？又伊要求相
    對人在伊社區公告欄上公開張貼道歉狀，為何要伊付1,000
    元？爰聲請廢棄原裁定。
二、按「訴訟標的之價額，由法院核定。核定訴訟標的之價額，
    以起訴時之交易價額為準；無交易價額者，以原告就訴訟標
    的所有之利益為準」，民事訴訟法第77之1條第1項、第2項
    定有明文。又「因財產權而起訴，其訴訟標的之金額或價額
    在新臺幣十萬元以下部分，徵收一千元；逾十萬元至一百萬
    元部分，每萬元徵收一百元」、「非因財產權而起訴者，徵
    收裁判費新臺幣三千元。於非財產權上之訴，並為財產權上
    之請求者，其裁判費分別徵收之」、「本法應徵收之裁判費
    ，各高等法院得因必要情形，擬定額數，報請司法院核准後
    加徵之」，同法第77之13條前段、第77之14條、77之27條前
    段亦分別定有明文，而依本院於94年5月26日報請司法院核
    准發布之「臺灣高等法院民事訴訟、非訟事件、強制執行費
    用提高徵收額數標準」，核定訴訟標的金額或價額逾新台幣
    10萬元部分，加徵原定額數十分之一。
三、經查，相對人於原法院起訴請求抗告人給付100萬元，及於
    吉祥如意社區張貼如起訴狀附表所示內容之公告，抗告人於
    100年1月20日提起反訴，聲明請求相對人給付抗告人30萬元
    ，並於吉祥如意社區張貼公告，有民事起訴狀、損害名譽及
    回復名譽答辯狀（見原審卷3頁至17頁、28頁至30頁）可查
    ，上開抗告人反訴請求相對人給付30萬元部分，為因財產權
    而起訴，其反訴請求相對人於吉祥如意社區張貼公告部分，
    則屬非財產權上之訴，是原法院就上開財產權之請求，核定
    訴訟標的價額為30萬元，應徵收第一審裁判費3,200元，就
    上開非財產權請求之部分，則應徵收第一審裁判費3,000元
    ，而於100年3月17日書面裁定命抗告人於收受原裁定送達5
    日內補繳第一審裁判費6,200元（3,200＋3,000＝6,200），
    揆諸前揭說明，並無不合。本件抗告意旨指摘原裁定不當，
    聲明廢棄，為無理由，應駁回其抗告。
四、據上論結，本件抗告為無理由，爰裁定如主文。
中    華    民    國   100    年    5     月    20    日
                  民事第十六庭
                        審判長法  官  王聖惠
                              法  官  謝碧莉
                              法  官  呂淑玲
正本係照原本作成。
本裁定除以適用法規顯有錯誤為理由外，不得再抗告。如提起再
抗告，應於收受後10日內委任律師為代理人向本院提出再抗告狀
。並繳納再抗告費新台幣１千元。
中    華    民    國   100    年    5     月    20    日
                              書記官  明祖全